臺灣高等法院高雄分院刑事判決          九十一年度上易字第六二四號
    上  訴  人  台灣高雄地方法院檢察署檢察官
    被      告  乙○○
右上訴人因被告傷害案件，不服臺灣高雄地方法院九十一年度易字第六一號中華民國
九十一年三月十四日第一審判決（起訴案號：臺灣高雄地方法院檢察署九十年度偵字
第二二五四九號），提起上訴，本院判決如左：
      主      文
原判決撤銷。
乙○○傷害人之身體，處拘役拾日，如易科罰金，以佰元折算壹日。
      事      實
一、乙○○於民國九十年九月廿五日八時許，在高雄縣大寮鄉○○村○○路一一六之
    五號門前，因甲○○以言詞相激，竟基於普通傷害之故意，手持自製之扙，毆
    打甲○○，受有右橈骨骨折之傷害。
二、案由甲○○訴經高雄縣警察局林園分局報請台灣高雄地方法院檢察署檢察官偵查
    起訴。
      理      由
一、訊據被告乙○○對於前開因告訴人甲○○以言語相激，憤而以自製之扙毆打甲
    ○○，致甲○○之右橈骨骨折等事實，供承不諱，核與甲○○之指訴情節相符，
    並有被告用以毆打甲○○之自製扙照片及聖若瑟醫院出具之診斷證明書一紙附
    卷可佐，是被告之自白，與事實相符，事證明確，被告之犯行洵堪認定。
二、查被告傷害人之身體，核其所為，係犯刑法第二百七十七條第一項之普通傷害罪
    。又被告係民國八年十月三日出生，有其年籍資料在卷足憑，其行為時年滿八十
    歲，爰依刑法第十八條第三項規定減輕其刑。
三、原審論處被告罪刑，固無不合，惟被告犯罪後，迄未與告訴人成立和解，賠償損
    害，犯後態度可議，原判決量處拘役三十日，又諭知緩刑二年，非無輕縱之嫌，
    又諭知緩刑，亦非所宜。檢察官上訴意旨執上情指摘原判決不當，為有理由，自
    應由本院將原判決撤銷改判。爰審酌被告僅因告訴人言詞相激，即持扙毆打告
    訴人，致告訴人之右橈骨骨折，犯罪後雖坦承犯行，但迄未賠償告訴人之損害，
    態度欠佳等一切情狀，量處如主文所示之刑，並諭知易科罰金之折算標準。被告
    迄本院審理終結時，尚未與告訴人成立和解，本院認不宜為緩刑之宣告，併予
    明。
據上論斷，應依刑事訴訟法第三百六十九條第一項前段、第三百六十四條、第二百九
十九條第一項前段，刑法第二百七十七條第一項、第十八條第三項、第四十一條第一
項，罰金罰鍰提高標準條例第一條前段、第二條，判決如主文。
本案經檢察官陳新慶到庭執行職務。
中    華    民    國     九十一     年       五       月      卅一      日
                              臺灣高等法院高雄分院刑事第五庭
                                  審判長法官  吳水木
                                        法官  趙文淵
                                        法官  洪慶鐘
右正本證明與原本無異。
不得上訴。
                                      書記官  彭筱瑗
中    華    民    國     九十一     年       六       月        四      日
附錄：本判決論罪科刑法條：
刑法第二百七十七條第一項
傷害人之身體或健康者，處三年以下有期徒刑，拘役或一千元以下罰金。
                                                                  Ａ
